臺灣彰化地方法院民事判決　九十三年度訴字第六五三號
　　原　　　告　甲○○
　　訴訟代理人　黃茂松律師
　　送達代收人　戊○○
　　被　　　告　乙○○
　　訴訟代理人　丁○○○
　　　　　　　　丙○○
右當事人間請求拆屋還地事件，本院於民國九十三年十二月十四日言詞辯論終結，判
決如左：
    主      文
被告應將坐落彰化縣社頭鄉○○段七０一－九號土地上如附圖所示編號０７０１－Ａ
００１部分面積三五‧三五平方公尺的磚造平房拆除，將該部分土地交還原告。
前項判決之履行期間為個月。
訴訟費用除撤回部分外由被告負擔。
本判決於原告以新台幣拾陸萬伍仟元提供擔保後，得為假執行。
    事實及理由
一、原告主張坐落彰化縣社頭鄉○○段七０一－九號土地為其所有，被告未經其同意
    ，亦無任何權源，竟在該土地上如附圖所示編號０７０１－Ａ００１部分面積三
    五‧三五平方公尺，建造磚造平房，顯屬無權占有，雖系爭土地之前所有人陳金
    來曾簽立和解書，同意被告之父陳清通使用系爭土地，建築房屋，然該使用借貸
    契約，為債權契約，且原告亦非陳金來之繼承人，不受該借貸契約的拘束，被告
    自不得對原告主張借貸關係，爰依民法第七百六十七條規定，提起本訴，聲明如
    主文第一項所示，並願意提供擔保，聲請宣告假執行。
二、被告則辯稱系爭土地之前所有人陳金來曾簽立和解書，同意被告之父陳清通及其
    子即被告乙○○使用系爭土地，並且蓋房屋居住，直至陳清通及被告乙○○死亡
    為止，故被告並非無權占有系爭土地等語。
三、原告主張坐落彰化縣社頭鄉○○段七０一－九號土地為其所有，被告占有該土地
    如附圖所示編號０７０１－Ａ００１部分面積三五‧三五平方公尺，建造磚造平
    房的事實，已經提出土地登記謄本及地籍圖謄本等件為證，且為被告所不爭執，
    並經本院勘驗現場，囑託彰化縣田中地政事務所派員測量明確，製有勘驗筆錄、
    略圖及附圖之複丈成果圖在卷足稽，應認為真正。
四、惟原告主張被告無權占有系爭土地一節，則為被告所否認，並以前詞為辯。按使
    用借貸契約，屬於債權契約，僅於契約當事人及其繼承人間有效，並不能拘束契
    約當事人及其繼承人以外之人，即使土地經前所有人貸與他人，該貸與契約對於
    嗣後取得土地之所有權人，亦不生效力。查系爭土地之前所有人陳金來雖曾簽立
    和解書，同意被告之父陳清通使用系爭土地，建築房屋，此有被告提出的和解書
    在卷可憑，且為原告所不爭執。然該使用土地，建築房屋的和解約定，核為使用
    借貸契約，依上述說明，僅於契約當事人陳金來、陳清通及其繼承人間有效。而
    原告取得系爭土地的所有權，乃因買賣而來，其與土地前所有人陳金來間並無親
    屬關係，此有土地登記謄本足稽，且為被告所不爭執，可見原告並非陳金來之繼
    承人。則上述土地前所有人陳金來與被告之父陳清通所簽立的使用借貸契約，不
    能拘束嗣後取得土地所有權之原告，被告自不得據該約定，對原告主張有使用借
    貸關係。因此，被告辯稱其非無權占有系爭土地等語，不足採取。應認原告主張
    被告無權占有系爭土地一節，亦為實在。
五、從而，原告依民法第七百六十七條規定，請求被告將系爭土地上如附圖所示編號
    ０７０１－Ａ００１部分面積三五‧三五平方公尺的磚造平房拆除，將該部分土
    地交還原告，為有理由，應予准許。又被告除系爭土地上之平房外，別無其它房
    屋可以居住，自尚難於一時之間完成拆屋還地，爰酌定其履行期間為三個月。
六、原告陳明願意提供擔保，聲請宣告假執行，核與民事訴訟法第三百九十條第二項
    規定相符，因酌定相當的擔保金額准許之。
七、訴訟費用負擔的依據：民事訴訟法第七十八條。
中　　　華　　　民　　　國　　九十三　　年　　 十二 　　月　　二十八　　日
                                        民事第二庭
~B法　　　官　廖國佑
右為正本係照原本作成。
如對本判決上訴，應於判決送達後二十日內向本院提出上訴狀。
中　　　華　　　民　　　國　　九十三　　年　　 十二 　　月　　二十八　　日
~B法院書記官　莊素美
